【裁判字號】    95,訴,353
【裁判日期】    950518
【裁判案由】    搶奪
【裁判全文】
臺灣彰化地方法院刑事判決               95年度訴字第353號
公  訴  人  臺灣彰化地方法院檢察署檢察官
被      告  甲○○
                      號
                    現另案在臺灣彰化監獄執行中
            乙○○原名林國揚.
上列被告等因搶奪案件，經檢察官提起公訴（九十四年度偵字第
九○九三號），本院判決如下：
    主  文
甲○○共同意圖為自己不法之所有，而搶奪他人之動產，處有期
徒刑壹年。
乙○○共同意圖為自己不法之所有，而搶奪他人之動產，處有期
徒刑玖月。
    事  實
一、甲○○前因施用第一級毒品、第二級毒品案件，經本院以九
    十年度訴字第一二六○號分別判處有期徒刑八月、四月，應
    執行有期徒刑十月確定，因違反槍砲彈藥刀械管制條例案件
    ，經本院九十年度訴字第一二七○號判處有期徒刑一年四月
    ，併科罰金新臺幣（下同）四萬元確定，因施用第一級毒品
    、第二級毒品案件，經本院以九十一年度訴字第一二四六號
    分別判處有期徒刑八月、四月，應執行有期徒刑十一月確定
    ，嗣經送監接續執行，於民國九十三年十月六日縮短刑期假
    釋出監付保護管束，嗣於保護管束期間因違反保護管束應遵
    守事項情節重大，再經撤銷假釋，於九十五年一月五日送監
    執行殘刑，現仍在臺灣彰化監獄執行中（不構成累犯）。甲○○、乙○○因缺錢花用，竟基於意圖為自己不法所有之搶
    奪犯意聯絡，於九十四年四月十五日下午五時五十分許，在
    彰化縣員林鎮○○里○○○路七八號前，由甲○○騎乘其所
    有車牌號碼Ｇ三Ｎ－九二六號重型機車搭載乙○○逆向行駛
    ，自後方接近，乘丙○○不及防備之際，推由乙○○徒手搶
    奪丙○○右手所持之皮包一個，內有現金四千二百元、夏普
    牌行動電話一支、國民身分證、健保卡、汽車駕駛執照、汽
    車行車執照、臺新銀行信用卡、國泰銀行信用卡、玉山銀行
    信用卡、華南銀行提款卡、萬泰銀行提款卡、中國信託銀行
    提款卡、中國信託銀行現金卡各一張；得手後，旋將其中現
    金一千一百元朋分，並已花用殆盡，其餘現金三千一百元因
    丙○○另置放在汽車行車執照內，甲○○、乙○○未能發現
    ，而與其他物品一併由乙○○丟棄。嗣經警調閱沿路監視器
    錄影帶，始循線查悉上情。
二、案經丙○○訴由彰化縣警察局員林分局報告臺灣彰化地方法
    院檢察署檢察官偵查起訴。
    理  由
一、本件有關以下所引用之被告以外之人於審判外之言詞或書面
    陳述，依刑事訴訟法第一百五十九條之五之規定，均具有證
    據能力，核先敘明。
二、訊據被告乙○○對於上開事實坦承不諱；而被告甲○○雖不
    否認曾於上開時地騎乘前開重型機車搭載被告乙○○，以及
    被告乙○○有搶奪丙○○手持皮包之事實，然矢口否認有何
    搶奪之犯行，辯稱：伊不知道乙○○要搶奪丙○○手持皮包
    ，亦未分得搶奪之現金云云。然查，被告甲○○、乙○○因
    缺錢花用，由被告甲○○提議搶奪，於騎機車經過彰化縣員
    林鎮○○里○○○路時，看到丙○○要過馬路，被告甲○○
    就騎機車繞回去，從丙○○後面逆向行駛，由被告乙○○搶
    奪丙○○右手手上之皮包，得手後，所得現金一千一百元，
    由被告甲○○、乙○○平分之事實，業經證人即被告乙○○
    於本院審理時結證綦詳（本院卷第四八頁），核與證人即被
    害人丙○○於本院審理時具結證稱：伊原本是靠右邊行走，
    過馬路後，就靠左邊行走，車輛行駛方向應該是從伊對向而
    來，但搶奪皮包的機車是從伊右後方行駛過來的，當時路旁
    停有機車，伊是靠近機車行走，不是靠近馬路行走等語（本
    院卷第四六、四七頁），大致相符。可見被告甲○○係為便
    於被告乙○○自後方搶奪丙○○右手所持之皮包，始刻意將
    前開重型機車騎乘至對向車道路邊並逆向行駛甚明，被告甲○○前揭辯詞，顯不可採。此外，復有證人即被害人丙○○
    於警詢與偵訊時、證人即被告乙○○於偵訊時之證述，並有
    監視器錄影帶翻拍照片九幀、車籍作業系統－查詢認可資料
    一紙在卷可稽，本件事證明確，被告甲○○、乙○○搶奪之
    犯行，應堪認定。
三、核被告甲○○、乙○○所為，係犯刑法第三百二十五條第一
    項之普通搶奪罪。又被告二人間，有犯意聯絡與行為分擔，
    為共同正犯。爰審酌被告甲○○前因施用第一級毒品、第二
    級毒品案件，經本院以九十年度訴字第一二六○號分別判處
    有期徒刑八月、四月，應執行有期徒刑十月確定，因違反槍
    砲彈藥刀械管制條例案件，經本院九十年度訴字第一二七○
    號判處有期徒刑一年四月，併科罰金四萬元確定，因施用第
    一級毒品、第二級毒品案件，經本院以九十一年度訴字第一
    二四六號分別判處有期徒刑八月、四月，應執行有期徒刑十
    一月確定，嗣經送監接續執行，於九十三年十月六日縮短刑
    期假釋出監付保護管束，嗣於保護管束期間因違反保護管束
    應遵守事項情節重大，再經撤銷假釋，於九十五年一月五日
    送監執行殘刑，現仍在臺灣彰化監獄執行中，此有臺灣彰化
    地方法院檢察署刑案資料查註紀錄及臺灣高等法院被告全國
    前案紀錄表各一份在卷可稽，雖不構成累犯，然可見其素行
    欠佳，且犯罪後猶未能坦承犯行，顯不知悔悟；又被告二人
    均年輕力壯，竟不思以正當途徑獲取所需，僅因缺錢花用，
    即任意搶奪他人財物，不僅輕忽他人財產法益，嚴重破壞社
    會秩序，並危害全民安全甚鉅，另考量其等二人搶奪之手段
    、所得財物之價值、對被害人所生之損害，暨被告乙○○犯
    罪後坦承犯行，態度尚屬良好等一切情狀，分別量處如主文
    所示之刑。
據上論斷，應依刑事訴訟法第二百九十九條第一項前段，刑法第
二十八條、第三百二十五條第一項，判決如主文。
本案經檢察官高如應到庭執行職務。
中    華    民    國    95    年    5     月    18    日
                  刑事第二庭   審判長法  官  王義閔
                                     法  官  李雅俐
                                     法  官  鄭舜元
以上正本證明與原本無異。
如不服本判決，應於判決送達後10日內，向本院提出上訴狀（須
附繕本）。
告訴人或被害人對於判決如有不服具備理由請求檢察官上訴者，
其上訴期間之計算係以檢察官收受判決正本之日期為準。
中    華    民    國    95    年    5     月    23    日
                                     書記官  呂雅惠
附錄本案論罪科刑法條全文：
刑法第325條
意圖為自己或第三人不法之所有，而搶奪他人之動產者，處6月
以上5年以下有期徒刑。
因而致人於死者，處無期徒刑或7年以上有期徒刑，致重傷者，
處3年以上10年以下有期徒刑。
第1項之未遂犯罰之。


司法院資訊處製作；財團法人民間司法改革基金會備份。
